# 自产产品以租代售的账务处理

提问人：xtdz2009 时间：2015-06-08 04:51:05
某公司生产测量设备产品，除销售设备外，本年还增加了租赁经营方式：签定租期一年或一年以上的租赁协议，承租方按年支付租金。租期结束，承租方有续租、终止租赁或购买选择权。假如满足经营性租赁条件，一种处理方式：将用于出租的完工产品转入固定资产，租赁期内将收取的租金计入其他业务收入，租赁期计提的折旧、发生的维修费等计入其他业务支出。租赁期满，如承租方以公允价值购买该设备，企业作为固定资产处置处理，计入营业处收入，此操作对应的现金流：用于出租的产成品生产制造中发生的现金流，以及后来出售产品的现金流计入投资活动，租赁期间收到的租金及发生的设备维修费用计入经营活动。另一种处理方式：公司认为产品以租代售系经营模式的转变，公司出租产成品时可以继续留在产成品中核算，下设子目-出租产成品，租赁期按类似折旧的方式进行摊销，转为销售后，直接从产成品转入产品销售成本，这样，无论是出租还是租后销售，其发生的现金流均作为经营活动列报。请版主赐教，哪种方式处理更合理？

回答人：chenyiwei
你说的第一种做法更为符合准则要求。但需注意：对于“于出租的产成品生产制造中发生的现金流计入投资活动”这一点：如果一开始就明确某部分产品将用于出租的，则这部分产品一开始就应确认为固定资产（在建工程），而不能先作为存货核算再转入固定资产。
这样情况下对建造活动的现金流作为投资活动列报才是合理的。